【裁判字號】    89,交上訴,632
【裁判日期】    890425
【裁判案由】    公共危險等
【裁判全文】
臺灣高等法院臺中分院刑事判決          民國八十九年度交上訴字第六三二號
    上  訴  人
    即  被  告  乙○○
右上訴人因公共危險等案件，不服臺灣彰化地方法院中華民國八十九年一月二十一日
第一審判決（民國八十八年度訴字第八四七號，起訴案號：臺灣彰化地方法院檢察署
民國八十八年度偵字第九○五六號），提起上訴，本院判決如左：
    主      文
上訴駁回。
    事      實
乙○○素行不佳，曾有多次犯罪前科，其中所之搶劫罪經最高法院判處有期徒刑十五
年，嗣經減刑為有期徒刑九年六月，於執行中經假釋出獄，現仍在假釋中。猶不知悔
改，復於民國（下同）八十八年七月十三日下午五時五十分許，騎乘牌照號碼ＫＷＫ
─七○三號重型機車附載其友人丙○○沿彰化縣社頭鄉○○路，由南往北方向行駛，
途經員集路與建安巷口處時，因疏於注意減速慢行作隨時煞停之準備，及未注意車前
狀況，隨時採取必要之安全措施，致撞及正沿建安巷欲穿越員集路而由少年戊○○所
騎乘之腳踏車，以致戊○○人車倒地，受有左橈骨骨折、左前臂擦傷及左腳瘀血並腫
脹等傷害（過失傷害部分業經原審判處有期徒刑四月確定在案）。詎乙○○於肇事後
，非但不思盡法定義務，立即對戊○○採取救護或其他必要措施，並向警察機關報告
，不得駛離現場，且另起傷害之犯意，徒手摑打戊○○之左臉頰，致戊○○受有下巴
瘀傷三×一公分。嗣並騎乘上開機車逃逸，為警據報循線查獲。案經戊○○之父丁○
○訴由彰化縣警察局田中分局報請台灣彰化地方法院檢察署檢察官偵查起訴。
      理      由
一、訊據上訴人即被告（以下簡稱為被告）乙○○坦承於前開時地有騎乘上開機車撞
    傷被害人戊○○及嗣曾出手摑打被害人之左臉頰等事實不符（見本院卷第二十四
    頁反面至第二十五頁及第三十五頁反面），惟矢口否認有肇事逃逸之犯行，辯稱
    ：肇事當時渠也有受傷，手也斷掉，渠係趕著去就醫，並非要逃逸云云。但查右
    開犯罪事實業據告訴人丁○○指述綦詳，核與被害人戊○○證述：「我被撞倒地
    後被送醫救護，但機車逃逸，我下巴紅腫瘀傷是對方（指乙○○）毆打我成傷的
    」、「乙○○從我的臉及下巴部分打下去」、「他（指乙○○）撞傷我後問我有
無受傷，我說手撞斷了，他就把我叫到旁邊並毆打我」、「他（指乙○○）撞到
    我之後，就用手打我的左下巴，打了之後就騎原來的機車逃逸，並沒有對我採取
    救護或其他必要措施，後來是由我的父親去報案」各等語（見警卷第三頁反面至
    第四頁、偵查卷第十頁、原審卷第十八頁及本院卷第二十五頁反面至第二十六頁
    ），及證人蕭學謙證述「我弟弟戊○○被一牌照號碼ＫＷＫ－七○三號重機車撞
    到後該部機車逃逸，且對方也毆打戊○○之下巴」、「我有目擊乙○○發生車禍
    後毆打戊○○，我都在旁邊，他打戊○○之下巴處」各等語（見警卷第五頁至第
    六頁及偵查卷第十頁）均相符合。又被害人戊○○確被摑打致受有下巴瘀傷三×
    一公分之傷害，亦有診斷證明書二份在卷可稽（見警卷第十二頁至第十三頁）。
    至被告雖辯稱其於肇事後手亦斷掉，當時係趕著去就醫，並非要逃逸云云，惟查
    苟被告當時真受有手斷掉等傷害，致必須立即就醫，其豈能於肇事後再出手摑打
    被害人之臉頰﹖益證被告所辯並不足取。另證人丙○○於本院審理時雖證稱被告
    於肇事後確受有手斷掉之傷害等語，但查其係被告之朋友，且肇事當時又係搭乘
    被告所騎之上開機車（見警卷第八頁反面），於作證時不免有迴護之詞，故其上
    開證言，亦不足憑採。綜上所述，足證被告上開所辯顯係飾卸之詞，不足採信，
    是罪證明確，其犯行堪以認定。
二、核被告所為係犯刑法第二百七十七條第一項之普通傷害罪及同法第一百八十五條
    之四之肇事逃逸罪。其所犯之上開二罪，犯意各別，行為互異，應分論併罰。原
    審適用刑法第二百七十七條第一項、第一百八十五條之四、第五十一條第五款，
    罰金罰鍰提高標準條例第一條前段，並審酌被告之素行不佳，曾有多次犯罪前科
    ，現仍在緩刑中（有本院被告全國前案紀錄表足按）及其犯罪之手段、所生危害
    ，其於肇事後對受傷之被害人施加暴力，且非但未施以必要之護援，反置之不理
    ，逕自逃逸，惡性匪淺及犯後迄今尚未與被害人達成和解等一切情狀，量處被告
    普通傷害部分有期徒刑六月，肇事逃逸部分有期徒刑十月，並連同已確定之過失
    傷害部分所處之有期徒刑四月，定其應執行刑為有期徒刑一年六月，認事用法，
    核無違誤，量刑亦妥適。被告上訴意旨否認肇事逃逸之犯行及指摘原判決普通傷
    害罪部分量刑過重，均無理由，應予駁回。
三、據上論斷，應依刑事訴訟法第三百六十八條，判決如主文。
本案經檢察官甲○○到庭執行職務。
中      華      民      國    八十九     年       四      月   二十五   日
                                  臺灣高等法院臺中分院刑事第八庭
                                        審判長法  官  羅  得  村
                                              法  官  林  輝  煌
                                              法  官  劉  榮  服
右正本證明與原本無異。
除肇事逃逸部分得上訴外，餘不得上訴。
如不服本判決應於收受送達後十日內向本院提出上訴書狀，其未述上訴之理由者並
得於提起上訴後十日內向本院補提理由書（均須按他造當事人之人數附繕本）。
                                              書記官  林  玉  惠
中      華      民      國    八十九     年       四      月   二十六   日
附錄條文：
刑法第二百八十五條之四：
駕駛動力交通工具肇事，致人死傷而逃逸者，處六月以上五年以下有期徒刑。
刑法第二百七十七條第一項：
傷害人之身體或健康者，處三年以下有期徒刑、拘役或一千元以下罰金。
                                                                        Ｈ


司法院資訊處製作；財團法人民間司法改革基金會備份。
